臺灣臺中地方法院刑事判決　　　　　　　　　　　九十一年度中簡上字第四七號
　　上　訴　人
　　即　被　告　乙○○
右上訴人因贓物案件，不服本院台中簡易庭九十一年度中簡字第一六三二號中華民國
九十一年九月二十五日第一審簡易判決（聲請案號：臺灣臺中地方法院檢察署九十一
年度偵字第一四九三二號），提起上訴，本院合議庭為第二審判決如左：
    主  文
上訴駁回。
    事實及理由
一、本案經本院審理結果，認第一審簡易判決認事用法及量刑均無不當，應予維持，
    並引用第一審判決書記載之事實、證據及理由。
二、上訴人即被告乙○○（以下簡稱上訴人）上訴意旨略以：該機車係綽號「小歪」
    之人主動借給伊使用，伊不知該機車係贓車云云。然查：
（一）上開車牌號碼ＨＫ九─四九一號重型機車係甲○○所有，於九十一年七月十七
      日上午七時許，在臺中市○○○街口失竊，業據被害人甲○○於警訊中陳述明
      確（見偵查卷第七頁），且有車輛竊盜、車牌失竊資料個別查詢報表─查詢車
      牌認可資料、贓物認領保管收據各乙份附卷可稽，足見上開車輛確係贓物。
（二）上訴人雖辯稱：上開機車係綽號「小歪」之人主動借給伊，伊不知該車係贓物
      云云。惟被告於本院審理時坦承：伊與綽號「小歪」之人是在被查獲當天早上
      ，在金沙百貨樓上的ＰＵＢ認識的，當天伊是早上十一點半左右才認識「小歪
      」這個人，當天下午三點多左右，「小歪」就把機車借給伊，所以在伊認識「
      小歪」不到幾個小時，「小歪」就把機車借給伊，伊不知「小歪」家住何處，
      也不知如何聯絡「小歪」，借車時並未索取行車執照等證件（見本院九十一年
      十一月二十七日訊問筆錄）等語，且上訴人亦未能提供綽號「小歪」之人之年
      籍或住所資料以供本院查證，足見上訴人與綽號「小歪」之人不甚熟識。又上
      訴人陳稱：綽號「小歪」之人沒有告訴伊說多久要還機車，伊也沒有說機車要
      借多久，但是「小歪」有告訴伊要還機車的話就放回原位，並且把機車鑰匙放
      在機車的置物箱裡面等語，則衡諸常情，上訴人向不甚熟識之人借用機車，既
      未詢問何時須返還車輛，且出借機車之人亦未告知還車之時間，甚且返還車輛
      時無須當面交還，而要求上訴人將車輛逕自停在百貨公司前，並將車鑰匙放入
      機車置物箱內，則被告理應對該機車之來源心生懷疑。然被告對該機車之來源
      心生懷疑之下，仍未向之索取機車行車執照等證件以證明該機車之合法來源，
      足徵被告當知該車為贓物，卻仍予以收受使用。是被告上開所辯，不過臨訟卸
      責之詞，尚不足採信。此外，上訴人在本院未提出其他有利之證據及辯解，其
      上訴自無理由，應予駁回。
三、上訴人經合法傳喚，無正當理由不到庭，爰不待其陳述逕行判決，併此敘明。
據上論斷，應依刑事訴訟法第四百五十五條之一第一項、第三項、第三百七十三條、
第三百六十八條第二項、第三百七十一條，判決如主文。
中      華      民      國      九十一      年    十二    月  二十七    日
                                臺灣臺中地方法院刑事第六庭
                                    審判長    法  官 梁堯銘
                                              法  官 許月馨
                                              法  官 劉麗瑛
右正本證明與原本無異。
不得上訴。
                                              書記官
中    華    民    國      九十一      年  十二      月     三十    日
